臺灣高雄地方法院刑事判決　　　　　 110年度審易字第1058號
公　訴　人　臺灣高雄地方檢察署檢察官
被　　　告　張簡士揚





上列被告因竊盜案件，經檢察官提起公訴（110 年度偵緝字第80
1 號），因被告就被訴事實為有罪之陳述，經本院告知簡式審判
程序之旨，並聽取被告與公訴人之意見後，裁定依簡式審判程序
審理，判決如下：
    主  文
張簡士揚犯攜帶兇器竊盜罪，累犯，處有期徒刑柒月。
    事  實
一、張簡士揚於民國109 年9 月13日凌晨2 時29分許，在高雄市
    鳳山區保安里保雅路鄰近保南二路處，見廖月巒將其所有之
    車牌號碼00-0000 號自小客車停放於該處，竟因另涉他案遭
    通緝，為躲避警查緝，即意圖為自己不法之所有，基於竊盜
    之犯意，持客觀上對人生命、身體足以構成威脅之板手，拆
    卸車牌號碼00-0000 號自小客車車牌2 面，竊取得手後離去
    ，並將竊得之車牌2 面懸掛於其向友人林億繕所借用，原車
    牌號碼0000-00 號自小客貨車。嗣經廖月巒發現遭竊並報警
    處理，為警調閱監視錄影畫面，循線查悉上情。
二、案經廖月巒訴由高雄市政府警察局鳳山分局報告臺灣高雄地
    方檢察署檢察官偵查後起訴。
    理  由
一、程序方面：
    本件被告張簡士揚所犯係死刑、無期徒刑、最輕本刑為3 年
    以上有期徒刑以外之罪，其於準備程序進行中，就被訴事實
    為有罪之陳述，經本院告知簡式審判程序之旨，並聽取當事
    人之意見後，認無不得或不宜改依簡式審判程序進行之情形
    ，爰依刑事訴訟法第273 條之1 第1 項規定，裁定本件進行
    簡式審判程序。又本件卷內之證據資料，依同法第273 條之
    2 規定，不受同法第159 條第1 項關於傳聞法則規定之限制
    ，依法均有證據能力，合先敘明。
二、認定犯罪事實所憑之證據及其理由：
    上開犯罪事實，業據被告坦承不諱，核與證人即告訴人廖月
    巒、證人林億繕述相符，並有車輛詳細資料報表、車輛協尋
    電腦輸入單、現場暨車輛外觀及監視錄影畫面翻拍照片在卷
    可稽，足認被告前揭任意性自白，與事實相符，堪予採信。
    從而，本案事證明確，被告上開犯行，洵堪認定，應依法論
    科。
三、論罪科刑：
  ㈠法律說明：
    按刑法第321 條第1 項第3 款之攜帶兇器竊盜罪，係以行為
    人攜帶兇器竊盜為其加重條件，此所謂兇器，其種類並無限
    制，凡客觀上足對人之生命、身體、安全構成威脅，具有危
    險性之兇器均屬之，且祇須行竊時攜帶此種具有危險性之兇
    器為已足，並不以攜帶之初有行兇之意圖為必要（最高法院
    79年臺上字第5253號判例足資參照）。查被告為本件犯行所
    持用之板手雖未扣案，惟依一般社會經驗，可知應係金屬材
    質，並參以該板手可用以拆卸車牌，顯係質地堅硬，若持之
    攻擊人，客觀上足以危害他人生命、身體安全，屬具有危險
    性之兇器無訛。
  ㈡罪名：
    核被告所為，係犯刑法第321 條第1 項第3 款之攜帶兇器竊
    盜罪。
  ㈢刑之加重事由：
    被告前因施用毒品案件，經本院分別以103 年度簡字第1573
    號、第2421號、第3046號、第3443號判處有期徒刑2 月、3
    月、3 月、3 月確定，並經本院以104 年度聲字第1070號裁
    定定應執行有期徒刑9 月確定（下稱第一案），再因施用毒
    品案件，經本院以103 年度簡字第4237號判處有期徒刑4 月
    確定（下稱第二案）、以104 年度簡字第2162號判處有期徒
    刑5 月確定（下稱第三案），第一至三案接續執行，於105
    年7 月21日執行完畢等情，有臺灣高等法院被告前案紀錄表
    在卷可查，被告於受有期徒刑執行完畢後，5 年以內故意再
    犯本件有期徒刑以上之罪，為累犯。而司法院釋字第775 號
    解釋文及理由之意旨，係指構成累犯者，不分情節，一律加
    重最低本刑，於不符合刑法第59條所定要件之情形下，致生
    行為人所受之刑罰超過其所應負擔罪責之個案，不符罪刑相
    當原則、比例原則。於此範圍內，在修正前，為避免發生上
    述罪刑不相當之情形，法院就該個案應裁量是否加重最低本
    刑；依此，該解釋係指個案應量處最低法定刑、又無法適用
    刑法第59條在內減輕規定之情形，法院應依此解釋意旨裁量
    不予加重最低本刑（最高法院108 年度台上字第338 號判決
    意旨參照），本院審酌被告之累犯及本件犯罪情節，認並無
    該解釋意旨所指情事，故本案被告仍應依刑法第47條第1 項
    累犯規定加重其刑。
  ㈣刑罰裁量：
    爰以行為人之責任為基礎，審酌被告因另涉他案為躲避警查
    緝，即任意竊取他人車牌供己所用，顯然欠缺尊重他人財產
    法益之觀念，所為實有不該，惟念其犯後坦承犯行，態度尚
    可，兼衡其教育程度、經濟（涉個人隱私，詳卷）、累犯以
    外之前科素行（詳卷附臺灣高等法院被告前案紀錄表）等一
    切情狀，量處如主文所示之刑。
四、不予宣告沒收之說明：
  ㈠本件被告之犯罪所得即為竊得之車牌2 面，卷內無被告已實
    際返還或賠償之事證，惟本院審酌車牌本身作為財物而言欠
    缺合法交易價值，且可由車牌所有人另行申請報廢或換發，
    是縱不予宣告沒收，亦與刑法犯罪所得沒收制度之本旨無違
    ，認欠缺刑法上重要性，依刑法第38條之2 第2 項規定，不
    予宣告沒收或追徵。
  ㈡另被告為本件犯行時所使用之板手1 支，未據扣案，且屬尋
    常物件，亦非違禁物，倘予沒收，實無助達成犯罪預防之目
    的，就本案而言，應不具刑法重要性，不予宣告沒收。
據上論斷，應依刑事訴訟法第273 條之1 第1 項、第299 條第1
項前段，判決如主文。
本案經檢察官張媛舒提起公訴，檢察官呂乾坤到庭執行職務。
中    華    民    國   110    年    11     月   30    日
                  刑事第五庭  法  官    陳銘珠
以上正本證明與原本無異。
如不服本判決應於收受送達後20日內向本院提出上訴書狀，並應
敘述具體理由；如未敘述上訴理由者，應於上訴期間屆滿後20日
內向本院補提理由書（均須按他造當事人之人數附繕本）「切勿
逕送上級法院」。
因疫情而遲誤不變期間，得向法院聲請回復原狀。
中    華    民    國   110    年    11    月    30    日
                              書記官    黃靖媛
附錄本案論罪科刑法條：
《中華民國刑法第321條》
犯前條第一項、第二項之罪而有下列情形之一者，處六月以上五
年以下有期徒刑，得併科五十萬元以下罰金：
一、侵入住宅或有人居住之建築物、船艦或隱匿其內而犯之。
二、毀越門窗、牆垣或其他安全設備而犯之。
三、攜帶兇器而犯之。
四、結夥三人以上而犯之。
五、乘火災、水災或其他災害之際而犯之。
六、在車站、港埠、航空站或其他供水、陸、空公眾運輸之舟、
    車、航空機內而犯之。
前項之未遂犯罰之。